【裁判字號】    95,易,302
【裁判日期】    950412
【裁判案由】    竊盜
【裁判全文】
臺灣臺中地方法院刑事判決               95年度易字第302號
公  訴  人  臺灣臺中地方法院檢察署檢察官
被      告  戊○○
上列被告因竊盜案件，經檢察官提起公訴（九十四年度偵字第一
九三０一號）及移送本院併案審理（九十五年度偵字第九四三號
、第三一四七號），被告於準備程序就被訴事實為有罪之陳述，
本院合議庭裁定由受命法官獨任逕行簡式審判程序，並予判決如
下：
    主    文
戊○○連續結夥三人以上、攜帶兇器、逾越牆垣竊盜，未遂，處
有期徒刑柒月。
扣案之鐵鎚、鐵橇各壹支，均沒收。
    犯罪事實
一、戊○○前未曾受有期徒刑以上刑之宣告，素行尚佳，其於民
    國九十四年十一月一日十六時五十分許，騎乘機車行經臺中
    縣大里市○○路七九巷四七號工廠前，見乙○○所經營工廠
    鐵門上方繫有電線一截，戊○○即基於意圖為自己不法所有
    之概括犯意，站立於工廠鐵門上方（未逾越），徒手將該電
    線一截（約四公斤）拆卸而據為己有，再攜往不詳地點之資
    源回收場，販售予不知情之資源回收業者，得款新台幣四百
    餘元後，花用殆盡。戊○○拆卸電線時，適為路人官玉珊目
    擊，乃記下戊○○所騎乘機車之車牌號碼，報警處理，而於
    九十四年十二月二十三日十五時許，經警循線在臺中縣大里
    市○○路與至善路路口攔檢查獲戊○○。
二、戊○○另與甲○○、丙○○（本院已另行審結）共同基於意
    圖為自己不法所有之犯意聯絡，戊○○並承續前揭竊盜之概
    括犯意，於九十四年十一月十四日十四時許，偕同騎乘機車
    至臺中縣太平市○○路三一二巷七號之臺灣電力公司中平變
    電所前，趁無人看守注意之際，由甲○○攜帶其所有客觀上
    足以對人之生命、身體、安全構成威脅，具有危險性之鐵鎚
    、鐵橇各一支，三人結夥逾越變電所前之牆垣，進入變電所
    內著手欲行偷竊變電所之鋁門窗框及鋁門。適有員警獲報後
    趕赴現場處理，於戊○○等人未能竊取前開鋁門窗框及鋁門
    得手而將之搬離現場之際，即當場加以逮捕，並扣得前開甲○○所有供其三人為竊盜犯行所用之鐵鎚、鐵橇各一支，戊○○及丙○○則趁隙逃離現場。
二、案經臺中縣警察局霧峰分局移請臺灣臺中地方法院檢察署檢
    察官偵查起訴，暨經臺中縣警察局霧峰分局報告臺灣臺中地
    方法院檢察署檢察官偵查後，移送本院併案辦理。
    理    由
一、上開事實，業據被告戊○○於本院訊問時均供認不諱，核與
    同案被告甲○○、丙○○於本院供證及證人即被害人乙○○
    、現場目擊證人官玉珊、臺灣電力公司工地主任己○○、查
    獲員警高明德分別於警詢及偵查中指陳失竊及現場目擊、查
    緝之情節大致相符（見本院卷第三三頁，霧警偵字第０九四
    ００三一一一二號卷第七頁至第八頁、第九頁至第一０頁，
    霧警偵字第０九四００五六五一一號卷第一五頁及其反面，
    偵字第一九三０一號卷第一五頁至第一六頁），並有贓物認
    領保管單一紙及現場查獲照片十四張附卷（見霧警偵字第０
    九四００三一一一二號卷第一二頁，霧警偵字第０九四００
    五六五一一號卷第二一頁、第三六頁至第四一頁），暨同案
    被告甲○○所有供與被告戊○○共為犯罪事實欄二所載竊盜
    犯行所用之鐵鎚、鐵橇各一支扣案可資佐證，足見被告戊○○所為前開自白，確與客觀事實相符，堪予採認。是本件事
    證至臻明確，被告戊○○前揭竊盜犯行均洵堪認定。
二、按刑法第三百二十一條第一項第三款之攜帶兇器竊盜罪，係
    以行為人攜帶兇器竊盜為其加重條件，此所謂兇器，其種類
    並無限制，凡客觀上足對人之生命、身體、安全構成威脅，
    具有危險性之兇器均屬之，且祇須行竊時攜帶此種具有危險
    性之兇器為已足，並不以攜帶之初有行兇之意圖為必要，本
    件被告戊○○與同案被告甲○○、丙○○為前開犯罪事實欄
    二所載之竊盜犯行時，由同案被告甲○○所攜帶之鐵鎚、鐵
    橇各一支，均質地堅硬，鐵橇且有銳利之尖端，在客觀上對
    人之生命、身體、安全已足構成威脅甚明，且渠三人係結夥
    共同為之，至現場後並均逾越牆垣進入前揭變電所內欲行竊
    盜，惟未能竊取鋁門窗框及鋁門得手之際即為警查獲，是核
    被告戊○○所為，係犯刑法第三百二十條第一項之普通竊盜
    罪（犯罪事實欄一部分）及同法第三百二十一條第二項、第
    一項第二款、第三款、第四款之結夥三人、攜帶兇器、逾越
    牆垣竊盜未遂罪（犯罪事實欄二部分）。被告戊○○與同案
    被告甲○○、丙○○間，就犯罪事實欄二所載竊盜犯行，事
    前共謀，且共同參與偷竊，彼此間有犯意聯絡及行為分擔，
    均為共同正犯。被告戊○○前後二次竊盜犯行，時間緊接，
    所犯為基本構成要件相同之罪名，顯係基於概括犯意反覆實
    施，為連續犯，應依刑法第五十六條之規定，論以情節較重
    之結夥三人、攜帶兇器、逾越牆垣竊盜未遂之一罪，並加重
    其刑。被告戊○○關於犯罪事實欄二所載竊盜犯行，係已著
    手於竊盜犯行之實施而未能得逞，為未遂犯，應依刑法第二
    十六條前段之規定減輕其刑，並予先加後減之。被告戊○○
    關於犯罪事實欄一所載之普通竊盜犯行，固未據檢察官於起
    訴書中載明，然與已起訴並經本院論罪科刑之犯罪事實欄二
    所示加重竊盜未遂犯行間，具有連續犯之裁判上一罪關係，
    應為起訴效力所及，復為檢察官移送併辦（臺灣臺中地方法
    院檢察署九十五年度偵字第三一四七號）；另臺灣臺中地方
    法院檢察署九十五年度偵字第九四三號併案意旨所述之被告
    戊○○與同案被告甲○○、丙○○共同加重竊盜犯行，與起
    訴書所載係為同一犯罪事實，亦為起訴效力所及，本院自均
    應併予審論之。爰審酌被告戊○○前未曾受有期徒刑以上刑
    之宣告，素行尚佳，有臺灣高等法院被告前案紀錄表可查，
    惟其體無殘缺，竟不思循正當管道賺取錢財謀生，反起意行
    竊，缺乏對他人財產權需予以尊重之觀念，應加非難，並衡
    酌被告戊○○就犯罪事實欄一所載竊盜犯行之犯罪所得非鉅
    ，於犯罪事實欄二所載犯行行竊尚未能得手，且於犯後坦承
    全數犯行，犯罪後態度尚稱良好等一切情狀，量處如主文所
    示之刑。末按，共同正犯因相互間利用他人之行為，以遂行
    其犯意之實現，本於責任共同之原則，有關沒收部分，對於
    共犯間供犯罪所用之物，自均應為沒收之諭知。查本件扣案
    之鐵鎚、鐵橇各一支，係同案被告甲○○所有供其與被告戊○○、同案被告丙○○共同為本件犯罪事實欄二所載加重竊
    盜犯行所用之物，業經被告戊○○供明在卷（見本院卷第六
    八頁），爰依刑法第三十八條第一項第二款之規定併為沒收
    之諭知，同此敘明。
據上論斷，應依刑事訴訟法第二百七十三條之一第一項、第二百
九十九條第一項前段，刑法第二十八條、第五十六條、第三百二
十一條第二項、第一項第二款、第三款、第四款、第二十六條前
段、第三十八條第一項第二款，判決如主文。
本案經檢察官丁○○到庭執行職務。
中    華    民    國    95    年    4     月    12    日
                  刑事第四庭  法  官  陳思成
上正本證明與原本無異。
如不服本判決，應於送達後十日內向本院提出上訴狀（須附繕
本），上訴於臺灣高等法院臺中分院。
                              書記官  王嘉麒
中    華    民    國    95    年    4     月    12    日
附錄論罪科刑法條
刑法第三百二十一條
犯竊盜罪而有左列情形之一者，處六月以上、五年以下有期徒刑
：
一、於夜間侵入住宅或有人居住之建築物、船艦或隱匿其內而犯
    之者。
二、毀越門扇、牆垣或其他安全設備而犯之者。
三、攜帶兇器而犯之者。
四、結夥三人以上而犯之者。
五、乘火災、水災或其他災害之際而犯之者。
六、在車站或埠頭而犯之者。
前項之未遂犯罰之。


司法院資訊處製作；財團法人民間司法改革基金會備份。
